臺灣新北地方法院刑事判決
111年度金訴字第972號
公  訴  人  臺灣新北地方檢察署檢察官
被      告  潘佑誠



            彭尚謙



上  一 人                  
選任辯護人  陳羿蓁律師
            許博森律師
上列被告因違反洗錢防制法等案件，經檢察官提起公訴（109年
度偵字第23822號、第28605號、第30973號、第34585號、第3725
0號），本院判決如下：
    主  文
潘佑誠以網際網路對公眾散布而犯詐欺取財罪，共伍罪，各處如
附表一編號一至五所示之刑。又共同以網際網路對公眾散布而犯
詐欺取財罪，共伍罪，各處如附表一編號六至十所示之刑。應執
行有期徒刑貳年肆月。
彭尚謙共同以網際網路對公眾散布而犯詐欺取財罪，共伍罪，各
處如附表一編號六至十所示之刑。應執行有期徒刑壹年陸月。緩
刑肆年，緩刑期間付保護管束，並應於判決確定日起叁年內向指
定之政府機關、政府機構、行政法人、社區或其他符合公益目的
之機構或團體，提供壹佰貳拾小時之義務勞務及完成陸小時之法
治教育。
未扣案潘佑誠所有犯罪所得新臺幣陸萬壹仟柒佰柒拾伍元、彭尚
謙所有犯罪所得新臺幣玖仟伍佰貳拾伍元均沒收，於全部或一部
不能沒收或不宜執行沒收時，追徵其價額。
    事  實
一、潘佑誠並無口罩可供販售，竟意圖為自己不法之所有，基於
    以網際網路對公眾散布而詐欺取財的犯意，先於蝦皮拍賣網
    站公開刊登不實販售口罩資訊，致附表一編號1至5所示之人
    瀏覽後陷於錯誤，與潘佑誠聯繫，潘佑誠再透過通訊軟體Li
    ne帳號「cheng9458」，指示附表一編號1至5所示之人匯款
    至指定帳戶，並自行提領或指示不知情吳保泰、林映萱提領
    、轉帳而取得詐欺所得（詐欺時間、方法、匯款時間、金額
    、帳戶、所得取得方式如附表一編號1至5）。
二、潘佑誠、彭尚謙並無口罩、手機、耳機可供販售，竟共同意
    圖為自己不法之所有，基於以網際網路對公眾散布而詐欺取
    財的犯意聯絡，先於蝦皮拍賣網站、旋轉拍賣網站、臉書拍
    賣平台公開刊登不實販售口罩、手機、耳機資訊，致附表一
    編號6至10所示之人瀏覽後陷於錯誤，與潘佑誠、彭尚謙聯
    繫，潘佑誠、彭尚謙再透過通訊軟體Line帳號「cheng9458
    」、旋轉拍賣網站帳號「@1688_1314」、臉書暱稱「chen-h
    ui」，指示附表一編號6至10所示之人匯款至指定帳戶，並
    親自提領或由潘佑誠指示不知情林映萱提領，再平分所取得
    詐欺所得（詐欺時間、方法、匯款時間、金額、帳戶、所得
    取得方式如附表一編號6至10）。
三、案經附表一所示之人（除廖朕毅外）訴由新北市政府警察局
    刑事警察大隊報告臺灣新北地方檢察署檢察官偵查起訴。
    理  由
壹、程序部分：
    被告潘佑誠、彭尚謙及辯護人對於以下被告以外之人於審判
    外之陳述，於準備程序都同意有證據能力（本院卷第128頁
    至第144頁、第163頁至第177頁），也沒有在言詞辯論終結
    以前再爭執或聲明異議，經過本院審查這些證據作成的情況
    ，並沒有違法取證或其他瑕疵，認為都適合作為本案認定事
    實的依據，根據刑事訴訟法第159條之5規定，應該都有證據
    能力。至於認定事實引用的非供述證據，也都沒有證據證明
    是由公務員違背法定程序取得，按照刑事訴訟法第158條之4
    規定的反面解釋，應該也都有證據能力。
貳、認定犯罪事實依據的證據與理由：
一、被告潘佑誠已經於警詢、偵查、準備程序與審理對於以上犯
    罪事實坦承不諱，被告彭尚謙則於審理自白犯罪，彼此供述
    可以相互印證，與附表一所示之人、證人江玉印、江毅亨、
    林延積、林映萱、李錦【帳戶名義人或實際使用人】、吳保
    泰【被告潘佑誠指示提領款項之人】於警詢、偵查證述大致
    相符（供述證據出處如附表二），並有附表二所示非供述證
    據可資佐證，足以認為被告潘佑誠、彭尚謙具任意性的自白
    與事實符合，應屬可信。因此，本案事證明確，被告潘佑誠
    、彭尚謙犯行可以明確認定，應該依法進行論罪科刑。
二、起訴書雖然記載告訴人董亦洺（即附表一編號1）於109年2
    月28日19時57分，匯款新臺幣（下同）1萬6,000元至被告潘
    佑誠指定帳戶，但是告訴人董亦洺提出的交易明細，顯示匯
    款失敗（偵37250卷第255頁），銀行的交易明細也沒有該筆
    款項的入帳（偵37250卷第51頁），應屬贅載，由法院直接
    進行更正。
叁、論罪科刑：
一、被告潘佑誠、彭尚謙行為所構成的犯罪是刑法第339條之4 
    第1項第3款以網際網路對公眾散布而犯詐欺取財罪（被告彭
    尚謙只有附表一編號6至10部分）。
二、又附表一編號6至10部分，被告潘佑誠、彭尚謙之間存在犯
    意聯絡以及行為分擔，應依刑法第28條規定，論以共同正犯
    。
三、變更起訴法條的說明：
　　檢察官固然認為被告潘佑誠、彭尚謙成立刑法第339條第1項
    詐欺取財罪，然而：
（一）被告潘佑誠於警詢供稱：主要是我和彭尚謙在騙人，我們
      各自在網路上張貼詐騙貼文，一開始先在蝦皮購物稱欲販
      售口罩，後期則是由彭尚謙張貼文章稱要賣手機、耳機等
      語（偵34585卷第20頁；偵28065卷第222頁），並於準備
      程序供稱：我是在蝦皮、臉書張貼文章，是一個販賣平台
      ，只要進到平台就可以看到我的文章等語（本院卷第94頁
      ），足以認為被告潘佑誠、彭尚謙是利用網際網路，散佈
      不實資訊，造成不特定多數人瀏覽後陷於錯誤，符合刑法
      第339條之4第1項第3款所規定的加重詐欺取財事由。
（二）由於檢察官起訴的詐欺取財罪，與本院認定成立的以網際
      網路對公眾散布而犯詐欺取財罪，兩者基本社會事實相同
      ，犯罪的時間、地點與被害人都一樣（只有手段的差異）
      ，並不會發生混淆或誤認的情況，本院已經當庭告知檢察
      官、被告潘佑誠、彭尚謙、辯護人變更後的罪名（本院卷
      第254頁、第282頁），沒有妨害被告潘佑誠、彭尚謙防禦
      權的行使，也不會對檢察官造成突襲，因此依刑事訴訟法
      第300條規定，變更起訴法條。
四、附表一所示之人雖然都是因為看到網路上不實的販售訊息而
    陷於錯誤，可是與被告潘佑誠、彭尚謙聯繫的時間不一樣，
    被告潘佑誠、彭尚謙主觀上可以明白辨別被害對象的不同，
    甚至使用不完全相同的金融帳戶收受款項，可以認為是犯意
    各別，並且行為互殊，應該以被害人的人數為基礎，分別進
    行處罰，因此被告潘佑誠共犯10罪，被告彭尚謙則共犯5罪
    。
五、量刑：
（一）審酌被告潘佑誠、彭尚謙年輕力壯、身體四肢健全，卻不
      思考如何藉由自己的能力，透過正當途徑獲取財物，明明
      沒有出售商品的意思，卻佯稱有商品欲販售，並以網際網
      路對公眾散布不實訊息，欺騙他人取得財物，行為非常值
      得譴責，幸好被告潘佑誠、彭尚謙坦承全部犯行，對於司
      法資源有一定程度的節省。
（二）一併考量被告潘佑誠有幫助詐欺、幫助洗錢的前科，被告
      彭尚謙則無前科，又被告潘佑誠於準備程序說自己國中肄
      業的智識程度，從事中古車商工作，月薪大約2萬3,000元
      ，與母親同住，並需幫忙支付家中開銷的家庭經濟生活狀
      況；被告彭尚謙於準備程序說自己高中肄業的智識程度，
      從事燒烤店服務業工作，月薪大約2萬5,000元，與父母、
      妹妹同住的家庭經濟生活狀況；共同犯罪的部分由被告潘
      佑誠、彭尚謙平分犯罪所得，並且都與部分被害人達成和
      解（被告彭尚謙已經清償完畢，被告潘佑誠則以分期付款
      方式清償），其他被害人未出席法院安排的調解期日等一
      切因素，再以各罪獲得的不法利益數額多寡作為基礎，量
      處如主文所示之刑。
六、定應執行刑的說明：
（一）被告潘佑誠、彭尚謙於本案所犯各罪均應依刑法第51條第
      5款規定，定其應執行刑。
（二）由於本案各罪都是透過網際網路張貼不實資訊，佯稱出售
      貨品，詐取他人財物，犯罪手段、目的、類型、行為態樣
      類似，而且都是侵害他人的財產法益，性質上不是沒有辦
      法回復，有高度的重複性，責任非難重複性較高，可以給
      予被告潘佑誠、彭尚謙相當的刑罰寬減，法院綜合評價被
      告潘佑誠一共造成10人受害，損害總金額為64萬8,400元
      ，犯罪時間橫跨約3個月；被告彭尚謙則一共造成5人受害
      ，損害總金額為5萬3,850元，犯罪時間橫跨約2個月，以
      及考慮刑罰邊際效益會隨著刑期增加而遞減，受刑罰者所
      生痛苦程度則會隨著刑期增加而遞增以後，認為被告潘佑
      誠、彭尚謙分別應執行有期徒刑2年4月、1年6月最適當。
七、宣告緩刑的理由（被告彭尚謙部分）：
（一）被告彭尚謙不曾因為故意犯罪而受有期徒刑以上刑罰的宣
      告，有臺灣高等法院被告全國前案紀錄表1份在卷可佐（
      本院卷第21頁）。又被告彭尚謙最終坦承犯行，犯後態度
      不算太差，相信被告彭尚謙確實知道自己的錯誤，具有一
      定程度的反省能力，歷經本案的偵查、審理程序，被告彭
      尚謙應該已經獲得教訓。
（二）雖然被告彭尚謙沒有與全部被害人和解，但是否與全部被
      害人和解並不是宣告緩刑的法定要件，也不是唯一要考量
      的因素，尤其緩刑是附隨於有罪判決的非機構式之刑事處
      遇，主要目的是為了讓受有罪判決的人，有機會可以重新
      建構社會人格（最高法院77年度台上字第5672號、101年
      度台上字第5586號判決意旨參照）。況且被告彭尚謙已經
      與到庭參與準備程序的被害人廖朕毅、告訴人郭家宜、洪
      紹宇達成調解約定（本院卷第197頁至第200頁），更將調
      解總金額1萬6,500元清償完畢（本院卷第185頁、第187頁
      ），並非毫無誠意，縱使其他被害人不能在本案終結前取
      得損害賠償，還是可以另外透過民事訴訟的程序向被告彭
      尚謙求償，對於其他被害人權益沒有任何影響，也不代表
      被告彭尚謙可以免除任何賠償責任。
（三）再考慮被告彭尚謙年僅20歲，目前仍就讀於高職多媒體應
      用科（本院卷第189頁），如果被告彭尚謙必須入監執行
      有期徒刑，將可能造成被告彭尚謙與社會脫離，不利於被
      告彭尚謙繼續完成學業，因此法院認為暫時不對被告彭尚
      謙進行處罰應該是比較適當的，根據刑法第74條第1項第1
      款規定，宣告被告彭尚謙緩刑4年。
（四）然而被告彭尚謙行為所衍生的社會成本仍然必須納入考量
      ，避免被告彭尚謙產生只要賠錢就可以了事的心態，並強
      化被告彭尚謙的法治觀念，期許被告彭尚謙能不再重蹈覆
      轍，另外按照刑法第93條第1項第2款、刑法第74條第2項
      第5款、第8款規定，諭知被告彭尚謙於緩刑期間付保護管
      束，並應判決確定日起3年內向指定之政府機關、政府機
      構、行政法人、社區或其他符合公益目的之機構或團體，
      提供120小時之義務勞務及完成6小時之法治教育。　
肆、沒收的說明：
一、犯罪所得：
（一）被告潘佑誠詐欺附表一編號2、5至6、8至10所示之人，共
      獲得6萬1,775元【計算式：2,400元＋4萬5,350元＋4,525元
      ＋1,000元＋5,000元＋3,500元＝6萬1,775元（附表一編號6、
      8至10與被告彭尚謙平分）】，此部分犯罪所得又未扣案
      ，應該依據刑法第38條之1第1項前段規定，宣告沒收，並
      且根據同條第3項規定，於全部或一部不能沒收或不宜執
      行沒收時，追徵其價額。
（二）被告彭尚謙詐欺附表一編號6、9所示之人，與被告潘佑誠
      平分後，共獲得9,525元【計算式：4,525元＋5,000元＝9,5
      25元】，此部分犯罪所得又未扣案，應該依據刑法第38條
      之1第1項前段規定，宣告沒收，並且根據同條第3項規定
      ，於全部或一部不能沒收或不宜執行沒收時，追徵其價額
      。
（三）被告潘佑誠與告訴人董亦洺、劉淑玲、吳學忠、被害人廖
      朕毅（即附表一編號1、3至4、7）以分期付款方式達成調
      解約定（本院卷第105頁至第108頁、第287頁至第288頁）
      ，被告潘佑誠日後若未按照約定履行，各告訴人、被害人
      即可持調解筆錄聲請強制執行，同樣可以達到剝奪犯罪所
      得的立法目的（告訴人劉淑玲、吳學忠、被害人廖朕毅的
      調解金額，超過或相當於被告潘佑誠獲得的犯罪所得）。
      其中告訴人董亦洺的調解金額，雖然不足於被告潘佑誠獲
      得的犯罪所得，但是告訴人董亦洺拋棄其餘的請求權，並
      表示願意原諒被告潘佑誠，可以認為若再將這部分的犯罪
      所得宣告沒收的話，將是一個過於苛刻的決定，應該根據
      刑法第38條之2第2項規定，不再進行沒收宣告。
（四）此外，被告彭尚謙與被害人廖朕毅、告訴人郭家宜、洪紹
      宇（即附表一編號7至8、10）達成調解約定（本院卷第19
      7頁至第200頁），並且清償完畢，被告彭尚謙的犯罪所得
      已經被剝奪。其中被害人廖朕毅、告訴人洪紹宇的調解金
      額，雖然不足於被告彭尚謙獲得的犯罪所得（告訴人郭家
      宜的調解金額，則是相當於被告彭尚謙獲得的犯罪所得）
      ，可是被害人廖朕毅、告訴人洪紹宇拋棄其餘的請求權，
      並表示願意原諒被告彭尚謙，可以認為若再將這部分的犯
      罪所得宣告沒收的話，同樣也是一個過於苛刻的決定，應
      該根據刑法第38條之2第2項規定，不再進行沒收宣告。
二、扣案被告彭尚謙所有金融卡1張、被告潘佑誠所有手機1支都
    不需要宣告沒收：
（一）扣案彭尚謙所有金融卡1張，雖然被作為領取詐欺所得之
      用（即附表一編號7），但是該金融卡為被告彭尚謙的個
      人身分物品，帳戶被列為警示帳戶以後，應該也無法再繼
      續使用，難以認為客觀上存在任何經濟價值，不論沒收與
      否，都不會妨害被告彭尚謙罪責、刑罰預防目的的評價，
      明顯欠缺刑法上重要性，為了避免開啟益處極小的沒收程
      序，過度耗費訴訟資源，根據刑法第38條之2第2項規定以
      及本於比例原則的考量，不進行沒收宣告。
（二）被告潘佑誠於警詢供稱：因為手機換新，所以扣案手機裡
      面沒有儲存與詐欺有關的訊息等語（偵34585卷第16頁）
      ，又沒有證據顯示被告潘佑誠使用扣案手機作為詐欺的工
      具，故扣案被告潘佑誠所有手機1支與本案並無關連，無
      從宣告沒收。
三、在判決主文中諭知沒收，不需要在各罪項下分別宣告沒收，
    可以另外立一項主文，合併進行沒收宣告，除了可以使判決
    主文更簡明易懂以外，也能夠增進人民對於司法的瞭解與信
    賴（最高法院106年度台上字第386號判決意旨參照）。因此
    ，本院將應該沒收的犯罪所得合併宣告於另外一個獨立的主
    文項，除了有利於執行以外，也符合沒收制度的本質。
伍、不另為無罪部分：
一、檢察官一併起訴：
（一）被告潘佑誠、彭尚謙共同基於隱匿特定犯罪所得來源而移
      轉特定犯罪所得的洗錢犯意聯絡，為有罪部分之以網際網
      路對公眾散布而犯詐欺取財的行為。
（二）因此認為被告潘佑誠、彭尚謙涉犯洗錢防制法第2條第2款
      、第14條第1項洗錢罪嫌。
二、法律原則：
　　是否構成洗錢行為，應該針對犯罪的全部過程加以觀察，不
    只須行為人客觀上有掩飾或隱匿犯罪所得的財物或財產上利
    益的具體作為，主觀上更須具有掩飾或隱匿犯罪所得、變得
    財產或財產上利益與犯罪之間的關聯性，促使來源形式上合
    法化的犯罪意思，才能以洗錢罪對行為人進行處罰。　　
三、被告潘佑誠、彭尚謙固然使用多個不是自己的金融帳戶（如
    附表一）收受詐欺的犯罪所得，然而：
（一）被告潘佑誠、彭尚謙是真正詐欺附表一所示之人的行為人
      ，被告潘佑誠、彭尚謙取得詐欺犯罪所得以後，直接使用
      、消費完畢，屬於犯罪後處分贓物的行為，並沒有產生任
      何金流斷點。
（二）又被告潘佑誠、彭尚謙親自使用自動櫃員機提領款項，面
      容、外觀沒有任何偽裝或是掩飾（偵34585卷第49頁至第6
      1頁；偵28065卷第17頁至第20頁），甚至被告彭尚謙還使
      用自己的金融帳戶，指示被害人匯款（即附表一編號7）
      ，如果被告潘佑誠、彭尚謙有意隱身於他人之後，逃避檢
      警的追查，促使金錢來源形式上合法化的話，根本不需要
      親自去領錢或是使用自己的帳戶犯罪。
（三）況且被告潘佑誠、彭尚謙遭到警方拘提到案以後，從不否
      認借用他人金融帳戶收受詐欺所得，更坦承以附表一所示
      方式獲得犯罪所得，再考慮被告潘佑誠的帳戶可能早就因
      為另案被列為警示帳戶（本院卷第24頁），以及被告彭尚
      謙名下中華郵政股份有限公司帳戶，則是因為被害人廖朕
      毅於109年4月27日進行通報，及時被列為警示帳戶（偵30
      973卷第55頁），可以認為被告潘佑誠、彭尚謙應該只是
      單純沒有帳戶可以使用，才選擇借用朋友的金融帳戶進行
      詐欺行為，並不是刻意為了製造金流斷點，或者有意促使
      資金來源形式上合法化，主觀上是否存在洗錢罪的犯罪故
      意，不無疑問。
四、綜合以上的說明，法院對於被告潘佑誠、彭尚謙是否成立洗
    錢罪，存在合理懷疑的空間，因此根據無罪推定的原則，應
    該判決被告潘佑誠、彭尚謙無罪，但是如果成立犯罪的話，
    將與法院認定成立的以網際網路對公眾散布而犯詐欺取財罪
    具有階段的重疊關係（行為目的同一），屬於裁判上一罪的
    想像競合犯，那麼判決主文就不需要另外為無罪的諭知，只
    需要在判決理由中交代即可。
據上論斷，應依刑事訴訟法第299條第1項前段、第300條，判決
如主文。
本案經檢察官陳璿伊提起公訴，檢察官顏汝羽到庭執行職務。
中　　華　　民　　國　　111 　年　　10　　月　　18　　日
                  刑事第一庭  審判長法　官　劉景宜
                                    法　官  王麗芳
                                    法　官  陳柏榮
上列正本證明與原本無異。
如不服本判決，應於判決送達後20日內敘明上訴理由，向本院提
出上訴狀 (應附繕本) ，上訴於臺灣高等法院。其未敘述上訴理
由者，應於上訴期間屆滿後20日內向本院補提理由書「切勿逕送
上級法院」。
                                    書記官　王道欣　　
中　　華　　民　　國　　111 　年　　10　　月　　18　　日

附錄本案論罪科刑法條：刑法第339條之4
中華民國刑法第339條之4
犯第339條詐欺罪而有下列情形之一者，處1年以上7年以下有期
徒刑，得併科1百萬元以下罰金：
一、冒用政府機關或公務員名義犯之。
二、三人以上共同犯之。
三、以廣播電視、電子通訊、網際網路或其他媒體等傳播工具，
　　對公眾散布而犯之。
前項之未遂犯罰之。


附表一：
編號 被害人 詐欺時間、方法 匯款時間 匯款金額 （新臺幣） 匯款帳戶 所得取得方式 主文 1 董亦洺 （提告） LINE ID「cheng9458」於109年2月26日18時30分，向董亦洛佯稱販售口罩云云，致董亦洺陷於錯誤，依指示匯款共新臺幣（下同）51萬2,200元。 109年2月26日17時33分 9,000元 台新銀行000-00000000000000【戶名︰林延積】 ⑴潘佑誠親自提   領。 ⑵潘佑誠指示吳保泰於109年3月24日5時40分，以無卡提款方式提領新臺幣（下同）1,000元，作為借貸吳保泰之款項。 潘佑誠以網際網路對公眾散布而犯詐欺取財罪，處有期徒刑壹年伍月。    109年2月27日20時31分 1萬6,000元       109年2月28日19時44分 1萬9,000元       109年2月28日19時58分 1萬6,000元       109年2月29日12時34分 2萬5,000元       109年3月1日21時41分 2萬元       109年3月10日21時13分 3萬元       109年3月10日21時20分 2萬元       109年3月15日18時5分 2萬元       109年3月15日18時14分 3萬元       109年3月15日（起訴書誤載為3月18日）18時19分 2萬7,000元       109年3月19日（起訴書誤載為3月29日）1時21分 2萬元       109年3月19日17時 3萬元       109年3月19日17時1分 1萬元       109年3月21日12時9分 2萬元       109年3月21日18時30分 3萬元       109年3月24日1時38分 3萬元       109年3月24日1時41分 1萬5,000元       109年3月26日19時35分 3萬元       109年3月26日19時38分 2萬元       109年3月27日21時56分 3萬元       109年3月27日21時58分 2萬元       109年3月29日22時51分 2萬5,000元 中國信託銀行000-000000000000【戶名︰林映萱】 潘佑誠指示林映萱轉帳至指定帳戶。     109年4月3日13時49分 100元 臺灣銀行000-000000000000【戶名︰李錦】 該帳戶於109年4月3日14時30分成為警示帳戶，無從提領。  2 李建宏 （提告） LINE ID「cheng9458」於109年3月2日11時，向李建宏佯稱販售口罩云云，致李建宏陷於錯誤而匯款。 109年3月2日20時 2,400元 台新銀行000-00000000000000【戶名︰林延積】 潘佑誠親自提領。 潘佑誠以網際網路對公眾散布而犯詐欺取財罪，處有期徒刑壹年壹月。 3 劉淑玲 （提告） LINE ID「cheng9458」(暱稱：「口罩林延積」)於109年3月4日0時1分，向劉淑玲佯稱販賣口罩，致劉淑玲陷於錯誤而匯款。 109年3月4日0時1分 2萬7,000元 台新銀行000-00000000000000【戶名︰林延積】 潘佑誠親自提領。 潘佑誠以網際網路對公眾散布而犯詐欺取財罪，處有期徒刑壹年貳月。 4 吳學忠 （提告） LINE ID「cheng9458」於109年3月3日，向吳學忠佯稱以每盒300元販售匠心口罩云云，致吳學忠陷於錯誤而匯款。 109年3月6日14時11分 7,700元 台新銀行000-00000000000000【戶名︰林延積】 潘佑誠親自提領。 潘佑誠以網際網路對公眾散布而犯詐欺取財罪，處有期徒刑壹年壹月。 5 湯雨蓉 （提告） LINE ID「cheng9458」於109年3月6日，向湯雨蓉佯稱以150盒4萬5,350元販售口罩云云，致湯雨蓉陷於錯誤而匯款。 109年3月7日9時45分 4萬5,350元 台新銀行000-00000000000000【戶名︰林延積】 潘佑誠提領。 潘佑誠以網際網路對公眾散布而犯詐欺取財罪，處有期徒刑壹年叁月。 6 蔡逸蘋 （提告） LINE ID「cheng9458」於109年3月18日11時28分，經由蝦皮購物網站，向蔡逸蘋佯稱販售口罩云云，致蔡逸蘋陷於錯誤而匯款。 109年3月20日22時29分 9,050元 台新銀行000-00000000000000【戶名︰林延積】 潘佑誠親自提領。 潘佑誠共同以網際網路對公眾散布而犯詐欺取財罪，處有期徒刑壹年壹月。 彭尚謙共同以網際網路對公眾散布而犯詐欺取財罪，處有期徒刑壹年壹月。 7 廖朕毅 LINE ID「cheng9458」於109年4月6日前不詳時間，經由蝦皮購物網站，向廖朕毅佯稱以每盒200元販售口罩云云，致廖朕毅陷於錯誤而匯款共2萬5,800元。 109年4月6日8時20分 8,800元 中國信託銀行000-000000000000【戶名︰林映萱】 潘佑誠指示林映萱於109年4月6日10時53分提領9,000元（包含其他來源款項）交付。 潘佑誠共同以網際網路對公眾散布而犯詐欺取財罪，處有期徒刑壹年貳月。 彭尚謙共同以網際網路對公眾散布而犯詐欺取財罪，處有期徒刑壹年貳月。    109年4月24日4時53分 1萬元 中華郵政000-00000000000000【戶名︰彭尚謙】 彭尚謙親自提領。     109年4月26日10時2分 7,000元    8 郭家宜 （提告） 旋轉拍賣網站帳號「@1688_131410」於109年5月15日11時，向郭家宜佯稱販賣耳機云云，致郭家宜陷於錯誤而匯款。 於109年5月15日16時40分 2,000元 日盛銀行000-00000000000000【戶名︰江玉印】 潘佑誠提領。 潘佑誠共同以網際網路對公眾散布而犯詐欺取財罪，處有期徒刑壹年壹月。 彭尚謙共同以網際網路對公眾散布而犯詐欺取財罪，處有期徒刑壹年。 9 張馨勻 （提告） 臉書暱稱「chen-hui」於109年5月20日，經由臉書拍賣平台，向張馨勻佯稱欲販售2手IPHONE X云云，致張馨勻陷於錯誤而匯款共1萬元。 109年5月20日21時24分 4,985元（起訴書誤載為5,000元） 日盛銀行000-00000000000000【戶名︰江玉印】 彭尚謙親自提領。 潘佑誠共同以網際網路對公眾散布而犯詐欺取財罪，處有期徒刑壹年壹月。 彭尚謙共同以網際網路對公眾散布而犯詐欺取財罪，處有期徒刑壹年壹月。    109年5月21日18時47分 5,015元（起訴書誤載為5,000元）  潘佑誠親自提領。  10 洪紹宇 （提告） 臉書暱稱「chen-hui」於109年5月20日16時22分，經由臉書拍賣平台，向洪紹宇佯稱以8000元販售IPHONE X云云，致洪紹宇陷於錯誤而匯款共7,000元。 109年5月21日8時53分 5,000元 日盛銀行000-00000000000000【戶名︰江玉印】 彭尚謙親自提領。 潘佑誠共同以網際網路對公眾散布而犯詐欺取財罪，處有期徒刑壹年壹月。 彭尚謙共同以網際網路對公眾散布而犯詐欺取財罪，處有期徒刑壹年。    109年5月21日18時12分 2,000元  潘佑誠親自提領。  
附表二：
證據名稱  證據出處 被告潘佑誠 警詢自白 偵34585卷第15頁至第26頁、第43頁至第45頁  偵查自白 偵28065卷第221頁至第225頁；偵37250卷第357頁至第360頁；偵30973卷第87頁至第89頁、第99頁至第101頁  準備程序、審理自白 本院卷第93頁、第160頁、第281頁 被告彭尚謙 警詢供述 偵30973卷第139頁至第145頁；偵34585卷第65頁至第73頁；偵37250卷第356頁至第360頁  偵查供述 偵23822卷第121頁至第125頁  審理自白 本院卷第256頁至第257頁、第281頁 證人江玉印證詞 警詢 偵23822卷第245頁至第251頁；偵34585卷第143頁至第145頁  偵查 偵23822卷第217頁至第219頁、第237頁至第239頁 證人江毅亨證詞 警詢 偵23822卷第253頁至第259頁；偵34585卷第89頁至第95頁  偵查 偵23822卷第213頁至第219頁、第235頁至第239頁 證人林延積證詞 警詢 偵34585卷第119頁至第123頁；偵37250卷第9頁至第13頁 證人林映萱證詞 警詢 偵30973卷第9頁至第11頁；偵34585卷第109頁至第113頁；偵37250卷第15頁至第18頁、第265頁至第267頁  偵查 偵37250卷第356頁 證人李錦證詞 警詢 偵37250卷第19頁至第22頁 證人吳保泰證詞 警詢 偵34585卷第83頁至第85頁 附表一編號1 （告訴人董亦洺） 董亦洺於警詢證詞 偵37250卷第41頁至第43頁  董亦洺報案資料 偵37250卷第239頁至第249頁、第311頁、第318頁至第319頁  atm自動櫃員機交易明細表 偵37250卷第251頁至第257頁、第263頁 附表一編號2 （告訴人李建宏） 李建宏於警詢證詞 偵37250卷第33頁至第34頁  李建宏報案資料 偵37250卷第193頁至第203頁  蝦皮賣場對話紀錄 偵37250卷第205頁至第207頁 附表一編號3 （告訴人劉淑玲） 劉淑玲於警詢證詞 偵37250卷第35頁至第39頁  劉淑玲報案資料 偵37250卷第215頁至第223頁  台新銀行網路轉帳畫面翻拍照片 偵37250卷第225頁  LINE對話紀錄 偵37250卷第227頁至第229頁 附表一編號4 （告訴人吳學忠） 吳學忠於警詢證詞 偵37250卷第27頁至第31頁  吳學忠報案資料 偵37250卷第123頁至第133頁  郵政自動櫃員機交易明細表 偵37250卷第135頁  蝦皮賣場對話紀錄 偵37250卷第137頁  LINE對話紀錄 偵37250卷第139頁至第109頁；第179頁至第187頁 附表一編號5 （告訴人湯雨蓉） 湯雨蓉於警詢證詞 偵37250卷第23頁至第25頁  湯雨蓉報案資料 偵37250卷第93頁至第100頁  蝦皮賣場對話紀錄 偵37250卷第103頁  LINE對話紀錄 偵37250卷第103頁至第109頁  彰化銀行網路轉帳畫面 偵37250卷第109頁 附表一編號6 （告訴人蔡逸蘋） 蔡逸蘋於警詢證詞 偵37250卷第45頁至第47頁  蔡逸蘋報案資料 偵37250卷第273頁至第285頁  LINE對話紀錄及「佑」首頁 偵37250卷第289頁至第299頁  蝦皮賣場對話紀錄及「Chenhui」首頁 偵37250卷第297頁至第299頁  台新銀行網路轉帳畫面 偵37250卷第299頁 附表一編號7 （被害人廖朕毅） 廖朕毅於警詢證詞 偵30973卷第13頁至第14頁  廖朕毅報案資料 偵30973卷第49頁至第57頁  ATM交易明細 偵30973卷第59頁 附表一編號8 （告訴人郭家宜） 郭家宜於警詢證詞 偵34585卷第211頁至第212頁  旋轉拍賣對話紀錄 偵34585卷第213頁至第215頁  旋轉拍賣耳機賣場 偵34585卷第215頁  手機轉帳畫面 偵34585卷第216頁 附表一編號9 （告訴人張馨勻） 張馨勻於警詢證詞 偵34585卷第219頁至第221頁  張馨勻報案資料 偵34585卷第217頁  臉書Messenger對話紀錄 偵34585卷第223頁至第231頁 附表一編號10 （告訴人洪紹宇） 洪紹宇於警詢證詞 偵34585卷第235頁至第236頁  洪紹宇報案資料 偵34585卷第233頁  ATM及手機轉帳交易明細 偵34585卷第237頁  臉書Messenger對話紀錄 偵34585卷第239頁至第251頁、第253頁  LINE對話紀錄 偵34585卷第251頁至第253頁 監視器 台新銀行000-00000000000000【戶名︰林延積】提領一覽表 偵34585卷第49頁至第61頁  109年4月6日10時53分萊爾富重新店林映萱提領畫面2張【中信帳戶】 偵34585卷第117頁  109年5月20日21時32分萊爾富重新店彭尚謙提領畫面2張【日盛帳戶】 偵28065卷第17頁  109年5月21日19時26分萊爾富新莊品莊店潘佑誠提領畫面3張【日盛帳戶】 偵28065卷第19頁至第20頁 銀行資料 台新銀行000-00000000000000【戶名︰林延積】台幣存款歷史交明細、一般金融卡、VISA金融卡掛失補發暨各項變更申請書 偵37250卷第51頁至第65頁  中國信託銀行000-000000000000【戶名︰林映萱】存款交易明細、客戶基本資料 偵37250卷第69頁至第76頁  臺灣銀行000-000000000000【戶名︰李錦】存摺存款歷史明細查詢、客戶基本資料 偵37250卷第83頁至第85頁  中華郵政000-00000000000000【戶名︰彭尚謙】客戶歷史交易明細、客戶基本資料 偵30973卷第35頁至第37頁  日盛銀行000-00000000000000【戶名︰江玉印】歷史交易表、客戶基本資料 偵23822卷第273頁至第275頁、第343頁 臉書 臉書暱稱「chen-hui」登入IP紀錄 偵34585卷第27頁至第32頁；第79頁至第81頁  臉書暱稱「chen-hui」活動紀錄 偵34585卷第33頁 通訊資料 台灣大哥大手機門號0000000000號通聯調閱查詢單 偵34585卷第77頁至第78頁